臺灣高雄地方法院刑事判決　　　　　　　96年度訴字第948號
公　訴　人　臺灣高雄地方法院檢察署檢察官
被　　　告　甲○○
上列被告因違反毒品危害防制條例案件，經檢察官提起公訴（起
訴案號：臺灣高雄地方法院檢察署96年度毒偵字第1530號），於
本院準備程序被告就被訴事實為有罪之陳述，經審判長告知被告
簡式審判程序意旨，並聽取當事人之意見後，本院合議庭裁定由
受命法官獨任依簡式審判程序審理、判決如下：
    主  文
甲○○施用第一級毒品，累犯，處有期徒刑捌月；扣案之第一級
毒品海洛因壹小包（含包裝袋，檢驗前淨重零點壹壹陸公克、檢
驗後淨重零點零柒伍公克）沒收銷燬之。又施用第二級毒品，累
犯，處有期徒刑肆月。應執行有期徒刑拾月；扣案之第一級毒品
海洛因壹小包（含包裝袋，檢驗前淨重零點壹壹陸公克、檢驗後
淨重零點零柒伍公克）沒收銷燬之。
    事  實
一、甲○○前因施用第二級毒品之案件，經臺灣高雄地方法院以
    91年度毒聲字第1337號裁定送臺灣高雄看守所附設勒戒所施
    以觀察、勒戒，於91年3 月28日因無繼續施用傾向執行完畢
    而依法釋放出所。嗣其復因施用毒品案件，經臺灣高雄地方
    法院以94年度訴字第25號分別判處有期徒刑1 年、6 月，應
    執行有期徒刑1 年4 月確定，甫於95年7 月24日縮刑期滿，
    並於翌日縮刑執行完畢出監。
二、詎甲○○仍不知戒絕毒癮，明知海洛因、甲基安非命業經公
    告列為毒品危害防制條例第2 條第2 項第1 款、第2 款之第
    一級、第二級毒品，不得非法持有、施用，仍未戒除施用毒
    品之習性，於上開觀察、勒戒釋放出所後5 年內，復基於施
    用第一級毒品海洛因之犯意，於96年1 月24日下午5 時許，
    在高雄市三民區○○○街43號3 樓住處內，以第一級毒品海
    洛因粉末摻水以針筒注射靜脈之方式，施用第一級毒品海洛
    因1 次。再其基於施用第二級毒品甲基安非他命之犯意，於
    96年1 月25日上午10時許，在高雄市三民區○○○街43號3
    樓住處內，以甲基安非他命置於玻璃球吸食器內再用火燒烤
    ，使之產生煙霧後，再以口鼻吸食其煙霧之方式，施用甲基
    安非他命1 次。嗣為警於96年1 月25日下午2 時許，在高雄
    市前鎮區○○○路489 號查獲其持有之第1 級毒品海洛壹小
    包（含包裝袋，檢驗前淨重零點壹壹陸公克、檢驗後淨重零
    點零柒伍公克），而其為上開毒品列管人口，並經其同意後
    採集尿液送驗結果，其尿液中呈現毒品嗎啡、甲基安非他命
    之陽性反應，始悉上情。
三、案經高雄縣政府警察局鳳山分局報告臺灣高雄地方法院檢察
    署檢察官偵查起訴。
    理  由
壹、程序方面
一、按除被告所犯為死刑、無期徒刑、最輕本刑為三年以上有期
    徒刑之罪或高等法院管轄第一審案件者外，於法院行準備程
    序進行中，被告先就被訴事實為有罪之陳述時，審判長得告
    知被告簡式審判程序之旨，並聽取當事人、代理人、辯護人
    及輔佐人之意見後，裁定進行簡式審判程序；且受命法官行
    準備程序，與法院或審判長有同一之權限；又簡式審判程序
    之證據調查，不受刑事訴訟法第159 條第1 項、第161 條之
    2 、第161 條之3 、第163 條之1 及第164 條至第170 條規
    定之限制，刑事訴訟法第273 條之1 第1 項、第279 條第2
    項前段、第273 條之2 分別定有明文。
二、查本件被告所犯為死刑、無期徒刑、最輕本刑為三年以上有
    期徒刑以外之罪，且非高等法院管轄第一審之案件，其於準
    備程序就前揭被訴事實為有罪之陳述，經受命法官告知簡式
    審判程序之旨，並聽取當事人之意見後，本院認無不得或不
    宜改依簡式審判程序進行之處，爰依刑事訴訟法第273 條之
    1 第1 項、第284 條之1 ，裁定本件由受命法官獨任進行簡
    式審判程序，合先敘明。
貳、實體方面
一、上揭事實，業據被告甲○○於本院96年3 月27日準備程序、
    審判程序時均供承不諱，且被告上開為警查獲時所採取之尿
    液，送經台灣檢驗科技股份有限公司濫用藥物實驗室檢驗結
    果，其尿液中呈現毒品嗎啡、甲基安非他命之陽性反應，此
    有卷附台灣檢驗科技股份有限公司濫用藥物尿液檢驗報告、
    高雄縣政府警察局鳳山分局偵辦毒品案件嫌疑人尿液採集編
    號對照表、扣案物照片2 張、列管人口基本資料查詢、搜索
    扣押筆錄、扣押物品目錄表在卷可稽，並有上開扣案第一級
    毒品海洛因1 小包可查。又扣案上開海洛因1 小包（含包裝
    袋，檢驗前淨重零點壹壹陸公克、檢驗後淨重零點零柒伍公
    克），送高雄市立凱旋醫院鑑驗結果，確含有海洛因成分之
    事實，亦有偵卷第17頁高雄市立凱旋醫院濫用藥物成品檢驗
    鑑定書1 紙在卷可徵。綜上，被告之自白與事實相符，足堪
    採信。又被告前因施用第二級毒品之案件，經臺灣高雄地方
    法院以91年度毒聲字第1337號裁定送臺灣高雄看守所附設勒
    戒所施以觀察、勒戒，於91年3 月28日因無繼續施用傾向執
    行完畢而依法釋放出所，並有臺灣高等法院被告前案紀錄表
    與臺灣高雄地方法院檢察署刑案資料查註紀錄表、臺灣高雄
    地方法院檢察署91年毒偵字第1276號不起訴處分書各1 份在
    卷可佐，足徵被告確於上開觀察、勒戒執行完畢釋放出所後
    ，5 年內再犯上揭毒品危害防制條例之罪而事證明確，其有
    上開施用第一、二級毒品之犯行，洵堪認定。
二、查海洛因、甲基安非他命係毒品危害防制條例第2 條第2 項
    第1 、2 款所明定之第一、二級毒品，不得持有、施用。(一)
    核被告陳庭善所為，係犯毒品危害防制條例第10條第1 、2
    項之施用第一、二級毒品罪。(二)其施用第一、二級毒品前之
    持有毒品之低度行為，均應為施用之高度行為所吸收，不另
    論罪。(三)又被告所犯上開施用第一、二級毒品罪間，行為不
    同，罪名互殊，犯意各別，應予分論併罰。(四)被告因施用毒
    品案件，經臺灣高雄地方法院以94年度訴字第25號分別判處
    有期徒刑1 年、6 月，應執行有期徒刑1 年4 月確定，甫於
    95年7 月24日縮刑期滿，並於翌日縮刑執行完畢出監，有卷
    附臺灣高等法院被告前案紀錄表與臺灣高雄地方法院檢察署
    刑案資料查註紀錄表各1 份在卷可佐，是本件被告於上開期
    徒刑執行完畢，於5 年以內再故意犯本件有期徒刑以上之罪
    ，為累犯，應依刑法第47條第1 項規定，論以累犯，並加重
    其刑。(四)爰審酌被告前因犯毒品危害防制條例案件經觀察、
    勒戒執行完畢釋放後，仍未能徹底戒絕毒品，且於經警查獲
    後，仍不思悔悟，再度施用毒品，致為警五度查獲，顯見其
    意志不堅，惟念其施用毒品之次數、時間久暫及施用毒品乃
    自戕一己之身體健康，尚未對他人造成危害，且犯後已坦承
    犯行，態度良好等一切情狀，爰分別量處如主文所示之刑，
    並定應執行之刑。(五)至於扣案第一級毒品海洛因1 小包（含
    包裝袋，因海洛因毒品附著於包裝上剝離不易，應將包裝之
    整體視為海洛因毒品，檢驗前淨重零點壹壹陸公克、檢驗後
    淨重零點零柒伍公克）係第一級毒品，不問屬於犯人與否，
    應依毒品危防制條例第18條第1 項前段之規定沒收銷燬之。
    (六)另鑑驗耗用之上開毒品既已滅失，自毋庸宣告沒收銷燬之
    ，併此敘明。
據上論斷，應依刑事訴訟法第273 條之1 第1 項、第284 條之1
、第299 條第1 項前段，毒品危害防制條例第10條第1 項、第18
條第1 項前段，刑法第11條、第47條第1 項，判決如主文。
本案經檢察官乙○○到庭執行職務。
中    華    民    國    96    年  3      月     30 　 日
                  刑事第三庭  法  官  施添寶
以上正本證明與原本無異。
如不服本判決，應於收受送達後10日內，向本院提出上訴書狀。
中    華    民    國    96    年  3      月     30 　 日
 　　　　　　　　　　　       書記官  王翌翔
附錄所犯法條
毒品危害防制條例第10條
施用第一級毒品者，處 6 月以上 5 年以下有期徒刑。
施用第二級毒品者，處 3 年以下有期徒刑。
